臺灣臺南地方法院刑事判決　　　　　　　95年度訴字第1622號
公　訴　人　臺灣臺南地方法院檢察署檢察官
被　　　告　乙○○
　　　　　　　　　　（現於臺灣高雄第二監獄執行中）
上列被告因違反毒品危害防制條例案件，經檢察官提起公訴（九
十五年度毒偵字第二五二四號）及移請併案審理（九十五年度毒
偵字第三一四三號），被告於本院就被訴及併案事實均為有罪之
陳述，受命法官於聽取當事人之意見後，本院合議庭裁定由受命
法官獨任進行簡式審判程序，判決如下：
    主  文
乙○○施用第一級毒品，處有期徒刑捌月，扣案第一級毒品海洛
因壹包（量微無法秤重）沒收銷燬之，扣案盛裝第一級毒品海洛
因之包裝袋壹只沒收；又施用第二級毒品，處有期徒刑肆月。應
執行有期徒刑拾壹月，扣案第一級毒品海洛因壹包（量微無法秤
重）沒收銷燬之，扣案盛裝第一級毒品海洛因之包裝袋壹只沒收
。
    事  實
一、乙○○前於民國九十四年間，因施用毒品案件，經本院裁定
    送觀察、勒戒後，認無繼續施用毒品傾向，於九十四年十二
    月二十二日執行完畢釋放。詎乙○○又基於反覆施用第一級
    毒品之犯意，自九十五年五月下旬某日起至同年十一月二十
    一日止，在其臺南縣歸仁鄉○○○路九十六巷十二號四樓住
    處等地，以注射方式施用第一級毒品海洛因（下稱海洛因）
　　多次；又基於反覆施用第二級毒品之犯意，自九十五年六月
  　初某日起至同年八月一日上午六時許止，亦在上址等處，以
    燒烤方式施用第二級毒品甲基安非他命（起訴書誤載為安非
    他命，下稱甲基安非他命）多次。嗣先於同年八月一日晚間
    七時許，在臺南縣永康市○○○路三六五巷二十八號前為警
    查獲，復於同年十一月二十一日經傳喚而自動前往臺灣臺南
    地方法院檢察署報到時，經法警自其衣服內搜得海洛因一包
    （量微無法秤重）。上開查獲日各經採尿送驗後，均呈海洛
    因人體代謝物嗎啡陽性反應，九十五年八月一日所採尿液尚
    呈甲基安非他命陽性反應，而查悉上情。
二、案經臺南縣警察局永康分局報請臺灣臺南地方法院檢察署檢
    察官偵查起訴暨同署法警施建丞告發後移請併案審理。
    理  由
一、上揭事實，業據被告乙○○迭於警詢、偵訊、本院準備及審
    理程序中自白不諱，而被告於九十五年八月一日及同年十一
    月二十一日採尿送驗結果，均呈嗎啡（海洛因人體代謝物）
    陽性反應，九十五年八月一日所採尿液尚呈甲基安非他命陽
    性反應，分別有長榮大學於同年八月二十四出具之確認報告
    、臺灣檢驗科技股份有限公司同年十二月二十一日出具之濫
    用藥物尿液檢驗報告、臺南縣警察局永康分局偵辦毒品危害
    防制條例案送驗尿液編號與真實姓名對照表編號名冊影本、
    臺灣臺南地方法院檢察署濫用藥物尿液檢體編號對照表各一
    份在卷為憑。至扣案白粉一包，含第一級毒品海洛因成分，
    然量微無法秤重，有獲案毒品表及法務部調查局調科壹字第
    ○九五二三○四七一九○號鑑定書一份在卷可證。被告自白
  　核與事實相符，自堪採信。按觀察勒戒或強制戒治執行完畢
    釋放後，五年內再犯毒品危害防制條例第十條施用第一、二
    級毒品之罪者，檢察官應依法追訴，毒品危害防制條例第二
　　十三條第二項，定有明文。被告曾因施用毒品案件，經本院
  　裁定送觀察、勒戒後，認無繼續施用毒品傾向，於九十四年
    十二月二十二日執行完畢釋放等情，有臺灣臺南地方法院檢
    察署刑案資料查註紀錄表及臺灣高等法院被告前案紀錄表各
    一份附卷可稽。被告於前次觀察、勒戒執行完畢後五年內再
    犯本件施用第一級毒品及施用第二級毒品之罪，事證明確，
    犯行洵堪認定。
二、論罪科刑：
　(一)按海洛因及甲基安非他命分屬毒品危害防制條例第二條第二
  　項第一款所列之第一級毒品及同條項第二款所列之第二級毒
    品。故核被告所為，係犯毒品危害防制條例第十條第一項之
　　施用第一級毒品罪及同條第二項之施用第二級毒品罪。被告
  　非法持有第一級毒品海洛因及持有第二級毒品甲基安非他命
    之低度行為，均為其施用之高度行為所吸收，不另論罪。
　(二)按特定犯罪行為具有反覆實施之特性，立法者於制定刑罰法
  　律之初，亦已認知該種行為類型之反覆性，而有意藉由法條
    中客觀構成要件之行為要素，涵括上開具有反覆實施特性之
    數個犯罪行為，仍僅予以一次刑法之評價為已足，學理上有
    以「構成要件行為單數」稱之。施用毒品犯罪通常極易成癮
    ，一旦身染毒癮，即有於短時內密集施用之傾向，是就業已
    成癮之施用毒品者而言，如將個別施用行為在刑法上逐一評
    價並分別論處罪刑，恐係無視於該種犯罪類型反覆實施之特
    性，而有使行為人承受過度且顯不相當刑罰之疑慮，從而，
    將反覆施用毒品行為歸類學理上「構成要件行為單數」態樣
    之一種，僅應為一次犯罪構成要件之評價，顯較合理。查本
    案被告短期內經查獲二次，採尿送驗呈嗎啡及甲基安非他命
    陽性反應，已如前述；被告於偵查中復供承海洛因約一天施
    用二至三次，甲基安非他命則約三至四天施用一次等語（九
    十五年度毒偵字第二五二四號偵查卷第十頁），足見被告確
　　已施用海洛因及甲基安非他命成癮。被告上揭所為，自應分
  　別論以施用第一級毒品及施用第二級毒品之構成要件行為單
    數，僅該當毒品危害防制條例第十條第一項之施用第一級毒
    品罪及同條第二項之施用第二級毒品罪各一次。
　(三)被告自九十五年八月一日下午四時以後至同年十一月二十一
  　日止，反覆多次施用第一級毒品之犯行，雖未據起訴，然檢
    察官就犯罪事實一部起訴者，其效力及於全部，上揭部分與
　　本案檢察官起訴施用第一級毒品行為而經論罪科刑之部分，
  　具有構成要件行為單數之實質上一罪關係，本院自應就此未
    經起訴部分，一併加以審判。
　(四)爰審酌被告經觀察、勒戒之處遇措施後，猶未能深切體認毒
  　品危害己身之鉅，及早謀求脫離毒害之道，反而於出所後伺
    機再犯，未見有何警惕及悔意，自有使其接受相當時期監禁
    處遇以教化性情之必要，惟被告自始至終均坦認犯行，態度
    尚佳，且施用毒品固戕害個人健康，然未侵害他人權益，犯
    罪手段平和，及被告之智識程度等一切情狀，各量處如主文
    所示之刑，並定應執行之刑。
　(五)扣案白粉一包含第一級毒品海洛因（量微無法秤重），係查
  　獲之毒品，不論屬於犯人與否，應依毒品危害防制條例第十
    八條第一項前段之規定沒收銷燬之。至扣案盛裝第一級毒品
　　海洛因之包裝袋一只，係被告所有並供作盛裝及施用第一級
  　毒品海洛因所用之物，應另依刑法第三十八條第一項第二款
    規定，併予諭知沒收。
據上論斷，應依刑事訴訟法第二百七十三條之一第一項、第二百
九十九條第一項前段，毒品危害防制條例第十條第一項、第二項
、第十八條第一項前段，刑法第十一條前段、第五十一條第五款
、第三十八條第一項第二款，判決如主文。
本案經檢察官甲○○到庭執行職務。
中　　華　　民　　國　　96　　年　　1 　　月　　17　　日
　　　　　　　　　刑事第十庭    法　官　陳賢德
以上正本證明與原本無異。
如不服本判決，應於收受送達後10日內向本院提出上訴書狀（應
附繕本）。
　　　　　　　　　　　　　　　  書記官  莊文茹
中　　華　　民　　國　　96　　年　　1 　　月　　18　　日
附錄論罪科刑法條
毒品危害防制條例第十條
施用第一級毒品者，處六月以上五年以下有期徒刑。
施用第二級毒品者，處三年以下有期徒刑。
